臺灣高雄地方法院民事判決
111年度雄簡字第972號
原      告  陳志福  
被      告  劉家和  

上列當事人間損害賠償事件，原告提起刑事附帶民事訴訟，經本
院刑事庭移送前來（111年度附民字第12號），本院民國111年9
月19日辯論終結，判決如下：
    主  文
被告應給付原告新臺幣貳萬零肆佰壹拾柒元及自民國一一一年一
月六日起至清償日止按週年利率百分之五計算之利息。
原告其餘之訴駁回。
本判決第1項得假執行。但被告以新臺幣貳萬零肆佰壹拾柒元為
原告供擔保後得免為假執行。
原告其餘假執行之聲請駁回。
    事實及理由
一、原告主張：兩造於民國110 年1 月23日23時許，在高雄市○○
    區○○街00號統一超商內，因報紙問題發生衝突，被告基於傷
    害之犯意，與原告相互拉扯，並將原告推倒在地，致原告左
    膝挫傷併腫痛瘀血、左股四頭肌斷裂、左膝內側半月板損傷
    之傷害，受有醫療費用新臺幣（下同）20,469元(12,724元+
    7,745元)、健保費15,975元(8,928元+7,047元)、交通費18,
    190元、助行器1,000元、慰撫金380,000元之損害，應由被
    告賠償之。為此提起本件訴訟。並聲明：㈠被告應給付原告4
    20,842元(上開金額總合為435,634元，原告主張聲明依起訴
    狀)及自起訴狀繕本送達翌日111年1月5日起至清償日止按週
    年利率百分之5計算之利息；㈡願供擔保假執行。
二、被告則以：被告有推原告一下，但原告身材比被告高大不可
    能推一下就跌落，應該是原告自己跌倒的。且只是推一下所
    以股四頭肌斷裂及半月板損傷跟被告推原告應該沒有關聯等
    詞置辯。並聲明：原告之訴駁回。
三、本院之判斷：
　㈠原告遭被告推倒在地受有左膝挫傷腫痛瘀血之傷害：
　  按當事人主張有利於己之事實者，就其事實有舉證之責任，
    民事訴訟法第277條本文定有明文。原告主張因遭被告推倒
    跌落在地受有上開傷害，業經被告不爭執有推原告，但否認
    原告因此跌落在地云云。經查：
  ⒈被告於警詢、偵查時均自承：有將告訴人推開等語（見本院1
    10年度訴字第661號刑事案件，下稱系爭刑案，警卷第4 頁
    及偵卷第20頁），可見被告確有碰觸原告身體。又證人即超
    商店員姜競輝於系爭刑案警詢及審理時證述：在櫃檯聽到用
    餐區有人打架的聲音，前後查看2 次，第2次前往查看時，
    兩造正在拉扯及互打，雙方的手都在對方衣服上，身體部分
    被貨架擋住，等到其抵達用餐區時，原告已經倒在地上等語
    （見系爭刑案訴字卷第171-177 頁），審酌證人姜競輝與被
    告、告訴人之間均無利害關係，並無甘冒偽證之風險而偏坦
    任何一方之可能性存在，是其證述尚屬可信，堪認被告確實
    有與告訴人互相拉扯，並將原告推倒在地，故原告主張其跌
    落在地係被告推倒所致，堪予認定。
　⒉原告主張受有上開傷害，雖提出高雄市立民生醫院診斷證明
    書為證( 見本院卷第11頁)。惟原告在110年1月24日診斷為
　　左膝挫傷併腫痛瘀血(見系爭刑案警卷第21頁)。嗣在110年4
    月7日經診斷有膝部骨關節炎、其他滑膜炎及腱鞘炎；在110
    年8月診斷左側股四頭肌及肌腱損傷；110年12月22日則診斷
    為左膝挫傷、左側股四頭肌斷裂、左膝內側半月板損傷，有
    110年10月28日民生醫院函覆之病歷資料可考（見系爭刑案
    訴字卷第23至69頁）。可見原告係在110年4月間始陸續察覺
    左膝挫傷腫痛以外之膝部骨關節炎、其他滑膜炎及腱鞘炎、
    左側股四頭肌及肌腱損傷、左膝挫傷、左側股四頭肌斷裂、
    左膝內側半月板損傷。民生醫院函覆略以：原告在110年4月
    7日係因雙膝疼痛求診，病歷並無記載是否為110年1月24日
    跌倒所致（見本院卷第137頁）；110年8月股四頭肌損傷應
    係外力所致，應是110年1月24日受傷所致，股四頭肌斷裂有
    可能剛開始部分斷裂，後續斷裂擴大，所以剛開始症狀輕微
    ，後續才慢慢影響膝功能。原告110年8月11日至門診就診，
    自述110年1月24日受傷，這段時間有無其他受傷或疾病使無
    從得知（見本院卷第139頁）。足見股四頭肌斷裂係外力所
    致，然係因原告自述110年1月24日受傷，又無從得知期間有
    無其他受傷疾病，始推論原告股四頭肌斷裂為110年1月24日
    所致。惟原告遭被告推倒時間係在110年1月24日，在遭推倒
    受傷就診時，並無此部分傷害，期間又在110年4月因「雙膝
    疼痛」求診，非僅左膝，又與110年1月24日相距數月，且原
    告復未提出其他事證證明，難認膝部骨關節炎、其他滑膜炎
    及腱鞘炎、左側股四頭肌及肌腱損傷、左側股四頭肌斷裂、
    左膝內側半月板損傷均為受被告推倒所致之傷害。故原告主
    張遭被告推倒在地受有左膝腫痛瘀血之傷害尚屬合理，逾此
    範圍之傷害難認係被告所致。
  ㈡原告請求被告給付20,417元為有理由：
　　按因故意或過失，不法侵害他人之權利者，負損害賠償責任
    ；不法侵害他人之身體或健康者，對於被害人因此喪失或減
    少勞動能力或增加生活上之需要時，應負損害賠償責任；不
    法侵害他人之身體、健康、名譽、自由、信用、隱私、貞操
    ，或不法侵害其他人格法益而情節重大者，被害人雖非財產
    上之損害，亦得請求賠償相當之金額，民法第184條第1項前
    段、第193條第1項、第195條第1項分別定有明文。被告推倒
    原告致其受有左膝腫痛瘀血之傷害，已如上述。是被告應對
    原告就此所生之損害負賠償責任。茲就原告各項請求分述如
    下：
　⒈醫療費用
    原告雖主張受有20,469元之醫療費用損失，並提出醫療費用
    收據為證(見本院卷第49至113頁)。由上開醫療費用收據日
    期可見，原告在110年1月24日當日就醫後，雖提出其在110
    年2月14日於維康榮總門市購買物品之發票，然無物品名稱
    ，無從認定與所受之左膝挫傷有關，其後則在110年2月27日
    至凱璿中醫診所就醫數次，爾後在110年4月7日又至民生醫
    院就診。足見原告在110年1月24日當日就醫後近月才至凱璿
    中醫診所就醫，審酌左膝挫傷併腫痛瘀血之傷害休養時間應
    已足，原告至凱璿中醫診所就醫難認係被告傷害行為所致。
    又原告爾後110年4月7日之後係因膝部骨關節炎、其他滑膜
    炎及腱鞘炎、左側股四頭肌及肌腱損傷就醫，而此部分疾患
    及傷害難認是被告傷害行為所致，業如前述。故原告主張11
    0年1月24日就醫費用405元有理由，逾此範圍之請求則無理
    由。
  ⒉健保費：原告主張受有健保費之損害，並提出健保費繳納收
    據為證。惟原告向中央健康保險局繳納健保費係基於全民健
    康保險制度，與是否被被告推倒無關，此部分請求無理由。
  ⒊交通費：原告固請求交通費18,190元，惟其未提出計程車收
    據以實其說。其在110年1月24日係搭乘EMT至急診就醫，有
    前開病歷資料可參，並無交通費用支出，其所受左膝挫傷併
    腫痛瘀血之傷害固有不適，惟難認已無法搭乘大交通工具而
    有乘坐計程車之必要。是該日交通費應以原告自民生醫院返
    回住處之大眾交通運輸工具費用12元計算為當。於此部分之
    交通費請求無理由。
  ⒋助行器：原告主張支出助行器1,000元，診斷證明書醫師囑言
    為:病人因上疾於110年1月24日急診治療，110年4月7日至11
    0年12月22日門診及復健治療，左膝無力需拐杖輔助行走(見
    附民卷第11頁)。惟該診斷證明書診斷疾病除左膝挫傷外，
    另有股四頭肌斷裂及半月板損傷，又股四頭肌斷裂及半月板
    損傷非被告在110年1月24日推倒原告之傷害，已如前述。且
    上開醫師囑言文序應係指110年4月7日就醫時有無力情形需
    輔助行走，故難謂助行器為被告推倒導致左膝挫傷所需，故
    原告此部分請求無理由。
  ⒌精神慰撫金：原告因被告推倒受有體傷，請求精神慰撫金自
    屬有據。審酌原告所受傷害雖非鉅，然兩造因細故生爭執，
    不思理性處理，於統一超商互相拉扯致原告成傷，暨兩造均
    已退休等一切情狀，認原告請求被告賠償慰撫金20,000元為
    適當。逾此範圍之請求無理由。
四、從而，原告請求被告給付20,417元(醫療費用405+交通費12
    元+慰撫金20,000元)及自起訴狀繕本送達翌日即111年1月6
    日(111年1月5日送達被告)起至清償日止按週年利率百分之5
    計算之利息，為有理由應予准許。逾此範圍之請求無理由，
    應予駁回。
五、本件原告勝訴部分，係適用簡易訴訟程序所為被告敗訴之判
     決，依民事訴訟法第389 條第1 項第3 款之規定，應依職
    權 宣告假執行。此部分雖經原告陳明願供擔保，聲請宣告
    假執 行，惟其聲請不過係促請法院依職權發動，本院毋庸
    就其聲 請為准駁之裁判。至於原告其餘假執行之聲請，因
    原告其餘 之訴遭駁回而失所附麗，應併駁回之。並依職權
    諭知免為假執行之擔保金額。
六、至兩造其餘之攻擊防禦方法及未經援用之證據，經本院斟酌
    後，認為均不足以影響本判決之結果，自無逐一詳予論駁之
    必要，併此敘明。
七、本院刑事庭依刑事訴訟法第504 條第1 項規定，裁定移送前
     來，依同條第2 項規定免繳納裁判費，其於本院審理期間
    ， 亦未滋生其他訴訟必要費用，並無訴訟費用負擔問題，
    附此 敘明。
八、據上論結，原告之訴一部有理由一部無理由，依民事訴訟法
    第436 條第2 項、第389 條第1 項第3 款、第392 條第2 項
    規定，判決如主文。
中　　華　　民　　國　　111 　年　　10　　月　　7　　日
                  高雄簡易庭　法　　　官  楊詠惠
以上正本係照原本作成。
如不服本判決，應於送達後20日內，向本院提出上訴狀並表明上
訴理由，如於本判決宣示後送達前提起上訴者，應於判決送達後
20日內補提上訴理由書（須附繕本）。
中　　華　　民　　國　　111 　年　　10　　月　　7　　日
      　　　　　　　　　　　　書　記　官  蔡佩珊